---
title: "산업공학특론I_7주차_분산분석_실습"
author: "Sangvin Kang"
date: "4/17/2024"
output: html_document
---

```{r setup, include=FALSE}
knitr::opts_chunk$set(echo = TRUE)
knitr::opts_chunk$set(fig.width=9, fig.height=12)
```

<br>
<br>
<br>

## [데이터 분석]

(https://github.com/psanabriaUC/BatteryDatasetImplementation/tree/master)

리튬 이온 배터리의 운전 시험 데이터

3개의 리튬 이온 배터리에 대하여, 특정 프로파일로 시험을 진행

충전-방전 사이클 진행에 따라 배터리의 노화가 이루어지며, 배터리 수명 종료 (EOL) 기준까지 데이터 확보

* cycle: 프로파일 운전 횟수
* ambient_temperature: 분위기 온도
* datetime: 일시
* capacity: 2.7V까지 방전된 배터리 용량(Ahr)
* voltage_measured: 배터리 단자 전압(V)
* current_measured: 배터리 출력 전류(A)
* temperature_measured: 배터리 온도(℃)
* current_load: 부하에서 측정된 전류(암페어)
* voltage_load: 부하에서 측정된 전압(볼트)
* time: 운전 시간

<br>
<br>
<br>

### 1. 데이터 탐색 (EDA) 및 전처리
```{r eda}

filename <- list.files(pattern='B[0-9]') # 데이터 파일 찾기(B가 들어가는 파일) 


dat <- list()
for (i in 1:length(filename)){
  dat[[i]] <- read.csv(filename[i])
} # 파일 불러오기

length(dat)
lapply(dat, head) # 파일 3개를 한번에 불러올수 있음

names(dat) <- gsub('.csv','',filename) # 파일 이름에 .csv 제거
names(dat)

# 데이터 요약
lapply(dat, summary)

# 데이터 시각화
par(mfrow=c(4,2))
for (i in c(2,4:9)){# 시각화 하고 싶은 칼럼만 선택 2번 칼럼, 4~9칼럼
  plot(dat[[1]][,i])
}

# 데이터 병합

temp <- merge(dat[[1]], dat[[2]], by=c('cycle','time')) # cycle에 따른 시간을 기준으로 데이터를 합쳐줌
head(temp)

dat_merge <- Reduce(function(x,y){merge(x,y,by=c('cycle','time'))}, dat) # 위에서 한것을 그대로 한것
head(dat_merge)

# 변수 추출(capacity)
# grep('capacity', colnames(dat_merge)) #capacity가 들어가는 칼럼을 찾아줌

dat_merge <- dat_merge[,c(1,2,grep('capacity', colnames(dat_merge)))]
head(dat_merge)
colnames(dat_merge)[3:5] <- names(dat)
head(dat_merge)

# 데이터 전처리 2 - 사이클 단위로 계측치 축소
# 종속변수 ~ 독립변수
# 계측치 ~ 기준

dat_merge <- aggregate(. ~cycle, dat=dat_merge[,-2], mean) # cycle 제외하고 
head(dat_merge)

# 전처리 결과 시각화
par(mfrow=c(1,1))
plot(NULL, xlim=range(dat_merge$cycle), ylim=range(dat_merge[,2:4]),
     xlab='cycle', ylab='capacity') #빈 플롯 생석 x와 y값의 범위와 이름 설정
for (i in 2:4){
  points(dat_merge[,1], dat_merge[,i], col=i, pch=16) #각 배터리별 색깔을 구분
}
legend('topright', legend=names(dat), col=2:4, pch=16)

# ANOVA 분석이 가능한 형태로 전처리
head(dat_merge)
#install.packages('reshape')
library(reshape)

dat_merge <- melt(data = dat_merge, id.vars = 'cycle') #cycle을 제외하고 일렬로 작성해주는 함수
head(dat_merge)

```

<br>

### 2. 분산분석
```{r anova}

fit <- aov(value ~ variable, data = dat_merge)
fit

summary(fit) #검정결과를 알고 싶으면 summary

# H0을 기각하고 H1 채택

#신뢰구간 산출
unique(predict(fit, dat_merge, interval = 'confidence'))

par(mfrow=c(2,2))
plot(fit) #잔차와 적합결과를 확인할수 있음

```

<br>

### 3. 사후검정

(Reference: <a href="https://d1wqtxts1xzle7.cloudfront.net/71815004/abdi-HSD2010-pretty-libre.pdf?1633663014=&response-content-disposition=inline%3B+filename%3DTukeys_Honestly_Signiflcant_Difierence_H.pdf&Expires=1712988568&Signature=Nyf6xCVSgBknn2yDmEqL7XTvlu~jYNlMYpcO6c51wwhrD9iQeL6oeoxwbu-LTA~Fa90eMv8mIaE~yX7Mq2aSUOs7Rw83RP2TuXy12E0kcl8bKkQIphIOiy5BIA85N8a~NviRgroK~aDxFxV18BxIlNEJ1ip6Ptm-F9JMFJIgYlwL-sWO6Cq-ARaz2vmO2Og66H4XvaFbUe3sYGW~E7Cudt5SKsXcZV0hZPCaxDWI65Kb-zlc9ZV6YZ0zSss0lc-T--CveIq80HY1NtgeUc9umys7utoC5XGNQi1kIoWy6UMp9XHiVpwxAyEGDQy-lakcz3RF0OjzbpSfvWdeVuz17w__&Key-Pair-Id=APKAJLOHF5GGSLRBV4ZA"> Abdi, H., & Williams, L. J. (2010). Tukey’s honestly significant difference (HSD) test. Encyclopedia of research design, 3(1), 1-5. </a>)

```{r posthoc}

# LSD 검정
#install.packages('agricolae')
library(agricolae)

lsd_test <- LSD.test(fit, 'variable')
lsd_test

plot(lsd_test)


# Tukey HSD 검정
tukey_test <- TukeyHSD(fit)
tukey_test

plot(tukey_test)


```